Inventaris van het archief van de Directie Analyse en Onderzoek van het Ministerie van Sociale Zaken en Werkgelegenheid, (1976) 1994-2001 (2002)
Nationaal Archief, Den Haag
- Stukken betreffende bijzondere onderwerpen, B
  - Taakuitvoering, B.2
    - Arbeidsmarkt, B.2.2
      - Opdrachtverlening en rapportages, B.2.2.2
        - Onderzoeksrapportages, B.2.2.2.2
          - Evaluatie Convenant Instroom Etnische Minderheden in het Midden- en Kleinbedrijf. Onderzoek uitgevoerd door Regioplan Onderzoek Advies en Informatie (Amsterdam, juni 2001), 2000-2001; 387; pak
          - Evaluatie Functie Bedrijfsadviseurs Minderheden (BAMmer). Onderzoek uitgevoerd door Regioplan Onderzoek Advies en Informatie (Amsterdam, april 2001), 2000-2001; 388; pak
          - Evaluatie van de Wet Allocatie Arbeidskrachten door Intermediairs (WAADI). Onderzoek uitgevoerd door Bureau Bartels BV (Amersfoort, 24 januari 2001), 2000-2001; 389-390; 2 pakken
            - 2000, 389; pak
            - 2000-2001, 390; pak
          - Evaluatie van het Besluit Starterskrediet Arbeidsgehandicapten: Re-integratie in ondernemerschap. Onderzoek uitgevoerd door Research voor Beleid BV (Leiden, 31 juli 2001), 2000-2001; 391; pak
          - Gelijk aan het werk: Voorwaarden voor arbeidsdeelname van gehandicapten en chronisch zieken. Onderzoek uitgevoerd door de Katholieke Universiteit Nijmegen, 2000-2001; 392-393; 2 pakken
            - 2000, 392; pak
            - 2000-2001, 393; pak
          - ID-banen in de sub-sectoren van de zorg: Een onderzoek naar de verdeling van ID-banen over de sub-sectoren van de sector Zorg. Onderzoek uitgevoerd door PricewaterhouseCoopers NV in Amsterdam (Almere, 16 juni 2001), 2000-2001; 394; pak
            ID staat voor Instroom/Doorstroom
          - Inkomenskengetallen in internationaal verband: inkomenskengetallen in internationaal perspectief. Onderzoek uitgevoerd door Instituut voor Onderzoek van Overheidsuitgaven (IOO BV) Economisch onderzoek voor de publieke sector (Zoetermeer, februari 2001), 2000-2001; 395; pak
          - Onderzoek Sluitende Aanpak en Onderzoek Sluitende Aanpak: Inzet Wet Inschakeling Werkzoekenden scholings- en activeringsbudget. Onderzoeken uitgevoerd door Regioplan Onderzoek Advies en Informatie in Amsterdam, 2000-2001; 396; pak
            Bevat diskette, apart opgeborgen onder inventarisnummer 5003
          - Sluitende aanpak. Onderzoek is uitgevoerd naar de richtsnoeren die gemaakt zijn tijdens de Eurotop 1997 op het voorkomen en bestrijden van langdurige werkloosheid en het versterken van de economie. Onderzoek uitgevoerd door KPMG (Hoofddorp, januari 2001), 2000-2001; 397; pak
          - Voortijdig schoolverlaten/arbeidsmarkt allochtone jongeren: inventarisatie van projecten allochtone schoolverlaters om alsnog een (start)kwalificatie te behalen. Onderzoek uitgevoerd door Regioplan Onderwijs en Arbeidsmarkt BV (Amsterdam, juli 2001), 2000-2001; 398; omslag
          - Wet structuur uitvoering werk en inkomen (SUWI)-onderzoeken, 2000-2001; 399-403; 5 pakken
            - Expert-analyse kosten en baten implementatie SUWI. Onderzoek uitgevoerd door Berenschot Adviesgroep Overheid (Utrecht, 14 april 2000) 2000, 399; pak
            - Expert-analyse kosten en baten implementatie SUWI: Analyse van relevante factoren die de ontwikkeling van uitvoeringskosten sociale zekerheid kunnen beïnvloeden. Een analyse van kostentrends op basis van scenario's. Onderzoek uitgevoerd door PricewaterhouseCoopers NV ('s-Gravenhage, 12 mei 2000) 2000, 400; pak
            - Expert-analyse kosten en baten implementatie SUWI: De sociale krachten gebundeld. Onderzoek uitgevoerd door Deloitte & Touche ('s-Gravenhage, 11 mei 2000) 2000, 401; pak
            - Markt voor re-integratiediensten: Een markt in ontwikkeling? Eerste inventarisatie van de stand van zaken op de markt voor de re-integratie. Onderzoek uitgevoerd door Regioplan Onderzoek Advies en Informatie (Amsterdam, juli 2000) 2000, 402; pak
            - Risico's bij de inwerkingtreding van SUWI. Onderzoek uitgevoerd door Berenschot Adviesgroep Overheid (Utrecht, 5 december 2001) 2001, 403; pak
          - Externe evaluatie Organisatie voor Strategisch Arbeidsmarktonderzoek (OSA). Onderzoek uitgevoerd door Berenschot nv (Utrecht, maart 2001), 404; pak
          - Kansen en mogelijkheden voor herintredende vrouwen. Onderzoek uitgevoerd door B&A Groep beleidsonderzoek & -Advies BV ('s-Gravenhage, 26 september 2001), 405; omslag
          - Nulmeting marktverdeling vrijwillige voorzieningen. Onderzoek uitgevoerd door Stichting voor Economisch Onderzoek (SEO) der Universiteit van Amsterdam (Amsterdam, november 2001), 406; pak
          - Ouderen op de arbeidsmarkt: de resultaten van een analyse van de arbeidsmarktkansen van ouderen. Onderzoek uitgevoerd door Research voor Beleid BV (Leiden, augustus 2001), 407; pak
          - Toekomst Beleids- en Beheersinformatiesysteem (BBIS) Wet Sociale Werkvoorziening: vooronderzoek met betrekking tot de overeenkomst tot onderhoud en beheer van het BBIS systeem. Onderzoek uitgevoerd door PinkRoccade Public bv, 2001; 408; omslag
      - Overige, B.2.2.3
        - Stukken betreffende publicaties van kwartaalberichten van statistische grafieken Jeugd Werk Garantieplan en Banenpool (JWG/BP) over de jaren 1994 (4e kwartaal) - 1995, 409; omslag
        - Stukken betreffende verlenen van ondersteuning bij het opzetten van een adequate informatieregeling ter ondersteuning van het beleidsproces op het terrein van de arbeidsvoorziening en evalueren van het beleid betreffende informatievoorziening inzake onderwerpen die verband houden met de uitvoering van de nieuwe Arbeidsvoorzieningswet en andere wetten door Arbeidsvoorziening, 1995-1998; 410; pak
        - Stukken betreffende het voorbereiden en medewerken aan het internationaal overleg inzake het Litouwen en Letland-project met betrekking tot het verbeteren van het proces van beleidsvoorbereiding in deze landen naar een markteconomie als voorwaarde voor een lening van de Wereldbank aan de regeringen van Litouwen en Letland, 1995-2000; 411-413; 3 pakken
          089.7-0533-01 Minister van Sociale Zaken en Werkgelegenheid
          - 1995-1996, 411; pak
          - 1995-1999, 412; pak
          - 1999-2000, 413; pak
        - Stukken betreffende het uitvoeren van een secundaire analyse van de gegevensbestanden 'Hoe Zoeken Werkzoekenden' ten behoeve van de zogenaamde Monitor Private Intermediairs door Arbeidsvoorziening Nederland, 1998-1999; 414; omslag
          Bevat diskette, apart opgeborgen onder inventarisnummer 5001
        - Stukken betreffende het voeren van overleg met het Arbeidsbureau Nederland en het bepalen van een standpunt inzake de actualisatie van de arbeidsmarktpositie van fase 2/3/4-cliënten, 2001; 415; omslag
          Fase-1-cliënten zijn werkzoekenden die zonder verdere vorm van ondersteuning naar verwachting binnen 6 maanden werk vinden. Gedurende deze 6 maanden zijn zij aangewezen op de dienstverlening van het CWI. Cliënten die met behulp van een re-integratietraject gereïntegreerd kunnen worden krijgen fase ntb (nader te bepalen) toebedeeld. Op basis van een kwalificerend intakegesprek wordt deze groep ingedeeld in fase 2 of 3. Voor fase-2-cliënten is geschat dat men in een periode van 6 maanden tot 1 jaar een baan kan vinden, voor fase-3-cliënten geldt een ingeschatte periode van langer dan een jaar. Voor fase-4-cliënten geldt dat een werkzoekende eerst een andere ondersteuningvorm dan een re-integratie-traject nodig heeft, alvorens deze succesvol gereïntegreerd kan worden
    - Bijstandszaken, B.2.3
      - Algemeen, B.2.3.1
        - Stukken betreffende het informeren van de Eerste en Tweede Kamer inzake de voorjaarsbrief sociale zekerheid 1995, 416; omslag
          089.7-0009-02 Minister van Sociale Zaken en Werkgelegenheid
        - Stukken betreffende het informeren van de minister en de leden uit de Kamers der Staten-Generaal inzake vergelijkingsonderzoek werkloosheidsuitkeringen van het CBS waaruit blijkt dat het onderzoek geen aanwijzingen geeft voor fraude op grote schaal, 1995; 417; omslag
        - Stukken betreffende het informeren en het beantwoorden van vragen van de minister en staatssecretaris met betrekking tot de vermogenstekorten van de sociale fondsen, 1996-1998; 418; pak
        - Nota's aan de minister en staatssecretaris inzake de behandeling van het Jaarrapport Armoede en Sociale Uitsluiting en de instelling van de Redactiecommissie Armoedejaarboek, 1997-1998; 419; pak
        - Stukken betreffende het informeren van de minister en staatssecretaris met betrekking tot de Uitvoeringskosten Sociale Voorzieningen in het kader Macro Economisch Beleid, 1997-1999; 420; pak
        - Stukken betreffende het beantwoorden van Kamervragen inzake de sociale voorzieningen, 1998-2000; 421; omslag
        - Stukken betreffende een reactie en commentaar geven op enkele hoofdlijnen op het projectenplan Armoedemonitor 1999 waarin aandacht wordt besteed aan de afbakening van lage inkomens/sociale minima en de hoogte van de gehanteerde inkomensgrenzen, 422; pak
      - Opdrachtverlening en rapportages, B.2.3.2
        - Opdrachtverlening, B.2.3.2.1
          - Invoeringskosten voor de nieuwe Algemene Bijstandswet (Abw). Opdracht uit te voeren door VB Groep, 1995-1998; 423; omslag
          - Coördinatiemechanismen op sociaal economisch terrein; bijdrage aan een conferentie Social Policies in the Next Decade. Opdracht uit te voeren door Universiteit van Utrecht, Centrum voor Beleid en Management, 1996; 424; omslag
          - Volumemodel van de Algemene Bijstandswet. Opdracht uit te voeren door Nederlands Economisch Instituut (NEI), 1996; 425; omslag
          - Be- en verwerking van de toegevoegde kenmerken bij de Enquête Kinderopvang in gemeenten 1996 op basis van Regeling Kinderopvang alleenstaande ouders. Opdracht uit te voeren door de Afdeling Sociaal-Geografisch en Bestuurskundig Onderzoek (SBGO) van de Vereniging van Nederlandse Gemeenten, 1997; 426; omslag
          - Uitvoeringsregeling arbeidsvoorziening door gemeenten. Opdracht uit te voeren door Arbeidsvoorziening Nederland, 1997-1998; 427; pak
          - Totstandkoming van de Regeling tot wijziging van een aantal regelingen betreffende verstrekking van statistische gegevens, alsmede de opzet en inhoud en implementatie van de debiteurenstatistiek in samenwerking met het Centraal Bureau voor de Statistiek, 1997-2000; 428; pak
          - Onderzoek Vermindering Langdurig Werklozen-ramingen. Opdracht uit te voeren door Beleidsonderzoek & -Advies bv (BA-groep), 1998; 429; omslag
          - Onderzoek voor een actualisatie Berekende Bijstand in Model. Onderzoek uit te voeren door de Stichting voor Economisch Onderzoek, 1998-1999; 430; pak
          - Woning Behoefte Onderzoek (WBO)-werkzaamheden. Opdracht uit te voeren door ABF Onderzoek & Informatie, 1999; 431; omslag
          - Debiteurenstatistiek Algemene Bijstandswet (Abw) 1999-2001. Opdracht uit te voeren door Centraal Bureau voor de Statistiek, 1999-2000; 432; omslag
          - Go-beslissingen. Opdrachten uit te voeren door Nationaal Instituut voor Budgetvoorlichting (NIBUD), 1999-2001; 433-439; 7 omslagen
            - Internetsite Jongeren en geld voor 1999 1999, 433; omslag
            - Expertise rondkomen 2000, 434; omslag
            - Expertise schuldregelen 2000, 435; omslag
            - Website jongeren 2000, 436; omslag
            - Werkende jongeren, 1e fase 2000, 437; omslag
            - Eerste fase allochtonenonderzoek 2001, 438; omslag
            - Ontwikkeling internetsite Arbeidsparticipatie ouderen. Opdracht uit te voeren door de Stichting Forum voor Economisch Onderzoek, NYFER (Forum for Economic Research) 2001, 439; omslag
          - Onderzoek naar een mogelijke objectief verdeelmodel voor de bijstand te verbeteren. Opdracht uit te voeren door Stichting voor Economisch Onderzoek (SEO), 2000; 440; pak
          - Onderzoek naar het gebruik van afdrachtsmindering Specifieke Afdrachtskorting lage lonen (SPAK) en Vermindering langdurig werklozen (VLW) bij ID-werknemers (ID: instroom- doorstroombanen). Opdracht uit te voeren door PricewaterhouseCoopers NV, 2000; 441; pak
            Bevat diskette, apart opgeborgen onder inventarisnummer 5004
          - Policies to support and integrate the working age disabled: Opdracht uit te voeren door Aarts & De Jong BV, 2000; 442; omslag
          - Onderzoek aanvulling objectief verdeelmodel bijstand: naar de mogelijkheid om een verdeelmodel te ontwikkelen. Opdracht uit te voeren door Aarts de Jong Wilms Goudriaan Public Economics bv (APE), 2000-2001; 443; omslag
          - Slotonderzoek naar de bijstandsexperimenten ex artikel 144 Algemene Bijstandswet. Opdracht uit te voeren door Instituut Voor sociaal-wetenschappelijk beleidsonderzoek en Advies (IVA), 2001; 444; pak
        - Onderzoeksrapportages, B.2.3.2.2
          - Instelling en samenstelling van het Gemeentelijke Sociale Diensten (GSD)-panel ten behoeve van het uitvoeren van onderzoek op het terrein van de sociale zekerheid, 1989-2002; 445-454; 5 pakken en 5 omslagen
            Er zijn verschillende GSD-panels, onder andere GSD-panels II en III
            - Oprichting GSD-panel 1989-1994 1989, 445; pak
            - Vergaderstukken van de Stuurgroep GSD-panel 1990-1993, 446; pak
            - Vergaderstukken van de Stuurgroep GSD-panel 1994-1997, 447; pak
            - Oprichting GSD-panel 1994 1994-1997, 448; omslag
            - Onderzoeken van peilingen (periodieke enquêtes) GSD-panel II deelnemers. Onderzoek uitgevoerd door de Afdeling Sociaal-Geografisch en Bestuurkundig Onderzoek (SGBO) van de Vereniging van Nederlandse Gemeenten (VNG) 1994-1998, 449; omslag
            - Rapporten over het onderzoek naar gegevensuitwisseling tussen nutsbedrijven en woningcorporaties enerzijds en sociale diensten anderzijds 1995-1996, 450; omslag
            - Opdrachtverlening en contract voor de tweede termijn Beheerbureau ten behoeve van GSD-panel II. Opdracht uit te voeren door Sociaal-Geografisch en Bestuurskundig Onderzoek 1996, 451; omslag
            - Projecten beheer GSD-panel en uitvoering vier GSD-peilingen; Rapporten van de GSD-peiling IV en GSD-peiling V 1997, 452; omslag
            - Projecten beheer GSD-panel en uitvoering vier GSD-peilingen; GSD-panel Stuurgroep die toezicht houdt op de uitvoering van het onderzoek, het onderzoek inhoudelijk begeleidt, de kwaliteit van het onderzoek bewaakt en de opdrachtgever dienaangaande adviseert 1997-1999, 453; pak
            - Projecten beheer GSD-panel en uitvoering vier GSD-peilingen; Opzet, opdrachtverleningen, afronding onderzoek en overige van de GSD-Panel III 1999-2002, 454; pak
          - AAJ: meer dan een aai?, evaluatie-onderzoek naar het functioneren van het Activerend Arbeidsmarktbeleid voor Jongeren (AAJ) in het kader van Monitoring Jeugd Werk Garantieplan (JWG). Onderzoek uitgevoerd door Nederlands Economisch Instituut (NEI) (Rotterdam, mei 1994), 1993-1994; 455; pak
          - Oververtegenwoordiging alleenstaanden in de sociale zekerheid, onderzoek naar oververtegenwoordiging van alleenstaanden en éénoudergezinnen in de sociale zekerheid. Onderzoek uitgevoerd door Instituut Voor sociaal-wetenschappelijk beleidsonderzoek en Advies (IVA) (Tilburg, september 1995), 1993-1995; 456-457; 2 pakken
            - 1993-1995, 456; pak
            - 1995, 457; pak
          - Rapportage van uitkeringsfraude insurveys, onderzoek naar enquêtemethoden ter verbetering van resultaten van surveys van uitkeringsfraude. Onderzoek uitgevoerd door BeleidsOnderzoek en Advies (BOA) (Utrecht, april 1996), 1993-1997; 458-460; 3 pakken
            - 1993-1995, 458; pak
            - 1996-1997, 459; pak
            - Rapporten 1996, 460; pak
          - Nieuwkomers en bijstandsverlening, onderzoek naar reikwijdte en invulling van het integratie- en inburgeringsbeleid. Onderzoek uitgevoerd door Regioplan Onderzoek Advies en Informatie (Amsterdam, december 1995), 1994-1995; 461; pak
          - Sociale minima: Inventarisatie van statistieken en onderzoek sociale minima 1980-1994. Onderzoek uitgevoerd door Instituut Voor sociaal-wetenschappelijk beleidsonderzoek en Advies (IVA) (Tilburg, mei 1995), 1994-1995; 462; pak
            Opdrachtverlening en contract getekend door de directeur van de Directie Financieel-Economisch Beleid en Onderzoek van het Directoraat-Generaal Sociale Zekerheid
          - Evaluatie trajectbemiddeling: onderzoek naar de trajectbemiddeling van bijstandsgerechtigden. Onderzoek uitgevoerd door Regioplan Onderzoek Advies en Informatie (Amsterdam, juni 1996), 1994-1996; 463; pak
          - Onderzoek naar de kosten en baten van gegevensuitwisselingen van sociale diensten en derden: De kost gaat voor de baat uit. Onderzoek uitgevoerd door Regioplan Onderzoek advies en Informatie BV (Amsterdam, maart 1996), 1994-1996; 464-466; 3 pakken
            089.7-0189-02 Minister van Sociale Zaken en Werkgelegenheid
            - Enquête, conclusies en samenvatting 1994-1995, 464; pak
              Bevat tevens stukken ten behoeve van de begeleidingscommissie
            - Opdrachtverlening en overige 1994-1995, 465; pak
            - Concept-rapport en afronding onderzoek 1995-1996, 466; pak
          - Uitvoeringsproblematiek verhaal en invordering: Vorderen in de bijstand/ Door Sociale Diensten ervaren problemen bij de uitvoering van verhaal en terugvordering. Onderzoek uitgevoerd door Regioplan Onderzoek Advies en Informatie (Amsterdam, februari 1996), 1994-1996; 467-468; 2 pakken
            - Opdrachtverlening en overige 1994-1995, 467; pak
            - Eindrapport 1995-1996, 468; pak
          - Vervolgonderzoek Ex-asielzoekers in de bijstand. Onderzoek uitgevoerd door Regioplan Onderzoek Advies en Informatie (Amsterdam, september 1995), 1994-1996; 469; pak
          - Evaluatie profielensysteem sociale werkvoorziening, onderzoek naar toepassing, hanteerbaarheid en bruikbaarheid. Onderzoek uitgevoerd door Instituut Voor sociaal-wetenschappelijk beleidsonderzoek en Advies (IVA) (Tilburg, december 1995), 1994-1997; 470-471; 2 pakken
            - 1994-1995, 470; pak
            - 1995-1997, 471; pak
          - Problematische schulden: Zicht op het onzichtbare. Onderzoek uitgevoerd door Instituut Voor sociaal-wetenschappelijk beleidsonderzoek en Advies (IVA) (Tilburg, november 1998), 1994-1998; 472; pak
          - Publicaties van kwartaalrapportages en jaarrapporten van statistische Wet Sociale Werkvoorziening gegevens, 1994-1998; 473-475; 3 pakken
            - Over de jaren 1994 - 1995 1994-1996, 473; pak
            - Over het jaar 1996 1996, 474; pak
            - Over het jaar 1997 1997-1998, 475; pak
          - Sociale werkvoorziening, 1994-1998; 476-479; 4 pakken
            - Positie van mensen met een ernstige psychische handicap in de sociale werkvoorziening: De toegankelijkheid van de sociale werkvoorziening voor mensen met een psychiatrische achtergrond. Onderzoek uitgevoerd door Nederlands centrum Geestelijke volksgezondheid (Utrecht, mei 1996) 1994-1996, 476; pak
              Opdrachtverlening zowel contract is getekend door de directeur van de Directie Financieel-Economisch Beleid en Onderzoek van het Directoraat-Generaal Sociale Zekerheid. Het onderzoek is in 1996 afgerond (zie rapport)
            - Financieel verdeelmodel sociale werkvoorziening: Onderzoek ten behoeve van de evaluatie van het financieel verdeelmodel sociale werkvoorziening. Onderzoek uitgevoerd door Economisch Instituut voor het Midden- en Kleinbedrijf (Zoetermeer, augustus 1995) 1995, 477; pak
            - Invoering van kwaliteitssystemen in de sociale werkvoorziening vanuit de optiek van het toezicht: Formele kwaliteitszorg als instrument voor toezicht. Onderzoek uitgevoerd door SGS Quality Consultancy (Spijkenisse, januari 1996) 1995-1996, 478; pak
            - Evaluatie van het loongebouw in de sociale werkvoorziening. Onderzoek uitgevoerd door Economisch Instituut voor het Midden- en Kleinbedrijf (EIM) Onderzoek voor Bedrijf en Beleid (Zoetermeer, april 1998) 1997-1998, 479; pak
          - Evaluatie van het beleid inzake de sociale voorzieningen op het gebied van de Wet Voorzieningen Gehandicapten (Wvg) met als doel om op basis van metingen te komen tot een beoordeling op hoofdlijnen van de decentrale uitvoering van de Wvg, 1994-2000; 480-509; 24 pakken en 6 omslagen
            De organisatie van het onderzoek bestaat uit opdrachtgevers, stuurgroep en begeleidingscommissie en onderzoeksbureaus. De taken van Hoofddirectie Financieel-Economisch Beleid en Onderzoek (FEBO) werden in dit evaluatie-onderzoek overgenomen door Directie Analyse & Onderzoek (DAO)
            - Evaluatie Wvg 1994, 480; omslag
            - Wvg-panel ten behoeve van de evaluatie van de Wvg 1994, 481; pak
            - Onderzoek Algemene Wet Bijzondere Ziektekosten (AWBZ)-gebruikers Wvg in het kader van onderzoek evaluatie-Wvg 1994-1995, 482; omslag
            - Overige stukken in het kader van Wvg-evaluatie onderzoek 1994, 483; pak
            - Overige stukken in het kader van Wvg-evaluatie onderzoek 1994-1996, 484; pak
            - Overige stukken in het kader van Wvg-evaluatie onderzoek 1995-1996, 485; pak
            - Eerste meting ten behoeve van onderzoek Wvg-evaluatie; Start-enquête Wvg-panel 1994-1995, 486; omslag
            - Eerste meting ten behoeve van onderzoek Wvg-evaluatie; Uitvoeringsonderzoek 1994-1995, 487; omslag
            - Eerste meting ten behoeve van onderzoek Wvg-evaluatie; Cliëntenonderzoek grootschalig 1994-1996, 488; pak
            - Eerste meting ten behoeve van onderzoek Wvg-evaluatie; Onderzoek Wvg-verordeningen 1995, 489; omslag
            - Eerste meting ten behoeve van onderzoek Wvg-evaluatie; Cliëntenonderzoek kleinschalig 1995-1997, 490; pak
            - Eerste meting ten behoeve van onderzoek Wvg-evaluatie; Wvg-Scan vragenlijst 1995-1998, 491; omslag
            - Vergaderstukken van de Begeleidingscommissie Evaluatie Wvg 1994-1995, 492; pak
            - Vergaderstukken van de Begeleidingscommissie Evaluatie Wvg 1996, 493; pak
            - Vergaderstukken van de Begeleidingscommissie Evaluatie Wvg 1997 jan. - juni, 494; pak
            - Vergaderstukken van de Begeleidingscommissie Evaluatie Wvg 1997 sep. - dec., 495; pak
            - Vergaderstukken van de Begeleidingscommissie Evaluatie Wvg 1998, 496; pak
            - Vergaderstukken van de Begeleidingscommissie Evaluatie Wvg 1999, 497; pak
            - Vergaderstukken van de Begeleidingscommissie Evaluatie Wvg 2000 jan. - apr., 498; pak
            - Vergaderstukken van de Begeleidingscommissie Evaluatie Wvg 2000 juni - sep., 499; pak
            - Vergaderstukken van de Begeleidingscommissie Evaluatie Wvg 2000 okt. - dec., 500; pak
            - Wvg-eindrapportages 1995-1996, 501; pak
            - Vergaderstukken van de Stuurgroep Wvg 1995, 502; pak
            - Vergaderstukken van de Stuurgroep Wvg 1996-1997, 503; pak
            - Tweede meting ten behoeve van onderzoek Wvg-evaluatie; Evaluatie van de Wvg, tweede fase 1996-1998, 504; pak
            - Tweede meting ten behoeve van onderzoek Wvg-evaluatie; Manuscript: Een verstrekkende Wet II 1997, 505; pak
            - Overleg met andere overlegverbanden inzake Wvg 1998-1999, 506; pak
            - Wet Voorziening Gehandicapten (Wvg)-Evaluatie 3e meting. Opdracht uit te voeren door Ipso Facto en Sociaal-Geografisch en Bestuurskundig Onderzoek voor gemeenten (SGBO); Eerste jaar, deel 1 1998, 507; pak
            - Wet Voorziening Gehandicapten (Wvg)-Evaluatie 3e meting. Opdracht uit te voeren door Ipso Facto en Sociaal-Geografisch en Bestuurskundig Onderzoek voor gemeenten (SGBO); Eerste jaar, deel 2 1998, 508; pak
            - Wet Voorziening Gehandicapten (Wvg)-Evaluatie 3e meting. Opdracht uit te voeren door Ipso Facto en Sociaal-Geografisch en Bestuurskundig Onderzoek voor gemeenten (SGBO); Tweede jaar 1999, 509; pak